臺灣臺北地方法院小額民事判決
111年度北小字第771號
原      告  陳麗香  
被      告  盧燿珽  
法定代理人  盧騰騵  
            趙奕綺  
上列當事人間請求損害賠償（交通）事件，經本院於中華民國11
1年11月2日言詞辯論終結，判決如下：
    主  文
原告之訴駁回。
訴訟費用新臺幣壹仟元由原告負擔。
    事實及理由
一、按訴狀送達後，原告不得將原訴變更或追加他訴，但擴張或
    減縮應受判決事項之聲明者，不在此限，民事訴訟法第255
    條第1項第3款亦定有明文。經查，原告起訴時之聲明為：被
    告應給付原告新臺幣（下同）31,000元有起訴狀可稽（見本
    院卷第11頁），嗣於審理中變更請求金額為30,000元，亦有
    言詞辯論筆錄可憑（見本院卷第151頁），核其所為，係屬
    減縮應受判決事項之聲明，應上開規定，應予准許。另被告
    經合法通知，未於最後言詞辯論期日到場，核無民事訴訟法
    第386條所列各款情事，爰依原告之聲請，由其一造辯論而
    為判決，合先敘明。
二、原告主張：被告於民國110年7月11日22時49分許，駕駛車號
    000-0000號自用小客車，行經臺北市中山區新生高架道（北
    往南）中山北路匝道旁，因自外側車道右切、右移過多，不
    慎致撞及由原告所有並駕駛在內側車道之車號000-0000號自
    用小客車（下稱系爭車輛），造成系爭車輛受損，嗣系爭車
    輛經送修後，計支出31,000元，後又稱全部修理費用為60,0
    00元，爰依侵權行為法律關係起訴請求被告賠償修復費用30
    ,000元，並表示本件為部分請求，就其餘額將不另訴請求等
    語，並聲明：被告應給付原告30,000元。
三、被告經合法通知，未於最後言詞辯論期日到場，惟其前曾到
    庭陳述：被告並無肇事責任等語，資為抗辯，並聲明：駁回
    原告之訴。
四、得心證之理由：
　㈠按當事人主張有利於己之事實者，就其事實有舉證之責任，
    民事訴訟法第277條前段亦定有明定。另按當事人主張有利
    於己之事實者，就其事實有舉證之責任，民事訴訟法第277
    條亦有規定。又民事訴訟如係由原告主張權利者，應先由原
    告負舉證之責，若原告先不能舉證，以證實自己主張之事實
    為真實，則被告就其抗辯之事實即令不能舉證，或其所舉證
    據尚有疵累，亦應駁回原告之請求（最高法院100年度台上
    字第415號判決要旨參照）。
 ㈡本件原告主張被告於上開時、地駕駛車號000-0000號自用小客
    車，因自外側車道右切、右移過多，不慎致撞及系爭車輛，
    造成系爭車輛受損云云，然為被告否認，並以前詞置辯，自
    應由原告就被告有於上開時、地駕駛車號000-0000號自用小
    客車，因自外側車道右切、右移過多，不慎致撞及系爭車輛
    之有利事實負舉證責任，原告就此雖提出道路交通事故初步
    分析研判表、道路交通事故現場圖、臺北市政府警察局道路
    交通事故照片黏貼紀錄表、現場照片、估價單、車損照片、
    行車執照、估價單、修車前後照片等（見本院卷第15-29、7
    3-103、143頁），然上開文件僅能證明系爭車輛有與被告駕
    駛車輛發生碰撞事故及原告有多次修理系爭車輛之事實，尚
    無法據此認定被告所駕駛車輛於上開時、地與系爭車輛發生
    碰撞事故係可歸責於被告之事實。
  ㈢再本院依職權向臺北市政府警察局交通警察大隊調閱道路交
    通事故初步分析研判表、道路交通事故現場圖、道路交通事
    故補充資料表、A3類道路交通事故調查紀錄表、道路交通事
    故當事人酒精測定紀錄表、道路交通事故當事人登記聯單、
    臺北市政府警察局道路交通事故照片黏貼紀錄表（見本院卷
    第33-45頁），其中依照原告提供及本院所調取之道路交通
    事故初步分析研判表之肇因研判欄位就兩車部分均記載：「
    本案由於涉及雙方肇事前、後相關位置及動（行）向問題，
    在無監視（車載）錄影畫面或目擊證人以釐清下，因缺乏明
    確相關事（跡）證，且雙方各執一詞，肇因部分無法研判等
    語（見本院卷第15、33頁），是依上開臺北市政府警察局交
    通警察大隊目前存有之資料文件，仍無法證明被告駕駛車號
    000-0000號自用小客車與系爭車輛發生碰撞事故係可歸責於
    被告之事實。
  ㈣又依證人即原告友人陳敬蘭到庭證稱：「當天是原告開車，
    我坐在原告駕駛座後的位置，就是車輛左後方位置。」、「
    我聽到碰撞聲後嚇一跳，搖下車窗發現左側門被刮到，後發
    現前側後照鏡掉在地上。」、「 聽到碰撞的聲音後，對方
    把車輛拉回左側他的線道，我才會意出來是碰撞。」、「因
    為我們是開在右方，但車子開的時候，因為我坐在車的後方
    ，我不是開的，我不會去注意車道線，除非是我開的，我才
    會去注意車道線。」、「碰撞之後我們就會停下來，我們車
    子在線道內，且車子在刮的時候才會注意到線道。」等語，
    可知證人係發生碰撞後才意識到有發生碰撞，顯然並未親見
    兩車碰撞過程及碰撞瞬間確切係在何車道及如何發生。至證
    人陳敬蘭雖又證稱：「（問：兩車發生碰撞力量大不大？）
    答：力量蠻大，聲音也很大。」、「（問：碰撞當下原告車
    輛有無向右偏移？）答：沒有，原告就停下來。」、「（問
    ：碰撞當下妳覺得在妳座位上有衝擊的力道？）答：應該沒
    有那麼大衝擊，被告發現擦撞後就就把車子往左拉，可能拉
    的時候就會撞擊到前側的後照鏡。」云云，其先是證稱兩車
    「碰撞力量蠻大」，旋又改證稱原告車輛「沒有向右偏移、
    就停下來」、「應該沒有那麼大衝擊」云云，其先後證述矛
    盾不一，且因系爭車輛連左後視鏡都因碰撞損壞、掉落，雙
    方車輛顯有相當程度碰撞力道，雙方車輛依常理本各自會因
    彼此碰撞力道會有部分偏移情形，證人陳敬蘭卻仍陳稱「沒
    有向右偏移」云云，堪認證人陳敬蘭或不無因當時車輛突然
    發生碰撞，一時過於驚嚇緊張，對於碰撞力道、車輛動向之
    感受發生鈍化、混亂而有錯認、誤記之可能，且因證人陳敬
    蘭為原告友人，亦無法排除證人證述有附和迴護原告之可能
    ，是以證人陳敬蘭所為證述，容難遽採。至原告另主張係被
    告車輛右切、右移至原告車道內發生碰撞，後左後視鏡才會
    掉落在己方車道線內云云，並提出左後視鏡掉落地點之照片
    供參（見本院卷第23頁），然該左後視鏡實際上有可能因碰
    撞時之兩車部位、力道、角度、連接處之鬆脫斷落情形、掉
    落時有無碰觸雙方車體、掉落後有無在地上反彈滾動等各種
    因素而影響掉落在何處，是以原告此部分所為主張，亦非可
    採。
  ㈤從而，綜據卷內事證，原告所為舉證尚不足支持其所為前揭
    主張，故原告請求被告賠償系爭車輛修復費用30,000元，洵
    乏憑據。
四、綜上所述，原告據以提起本訴，請求被告給付30,000元，為
    無理由，應予駁回。
五、本件事證已臻明確，兩造其餘攻擊防禦方法及證據，核與判
    決之結果，不生影響，爰不一一論列，併此敘明。
六、按適用小額訴訟程序事件法院為訴訟費用之裁判時，應確定
    其費用額，民事訴訟法第436條之19定有明文，爰確定本件
    訴訟費用額如主文第2項所示。
七、訴訟費用負擔之依據：民事訴訟法第78條。
中　　華　　民　　國　　111 　年　　11　　月　　16　　日
                  臺北簡易庭  法  官　陳仁傑
以上正本證明與原本無異。
如不服本判決，須以違背法令為理由，於判決送達後20日內向本
庭（臺北市○○區○○○路0 段000 巷0 號）提出上訴狀。（須
按他造當事人之人數附繕本）。如委任律師提起上訴者，應一併
繳納上訴審裁判費。
中　　華　　民　　國　　111 　年　　11　　月　　16　　日
                              書記官　黃進傑
  計　算　書
項　　　　目                金  　額（新臺幣）　　備  註
第一審裁判費　　　           1,000元
合　　　　計　　　           1,000元
附錄：
一、民事訴訟法第436條之24第2項：
    對於小額程序之第一審裁判上訴或抗告，非以其違背法令為
    理由，不得為之。
二、民事訴訟法第436條之25：
    上訴狀內應記載上訴理由，表明下列各款事項：
    ㈠原判決所違背之法令及其具體內容。
    ㈡依訴訟資料可認為原判決有違背法令之具體事實。